---
title: '산업공학특론I_10주차_주성분회귀&부분최소제곱회귀_실습'
author: 'Munwon Lim'
date: '5/8/2024'
output: html_document
---

```{r setup, include=FALSE}
knitr::opts_chunk$set(echo = TRUE)
knitr::opts_chunk$set(fig.width=9, fig.height=9)
```

<br>
<br>
<br>


## [데이터 분석]

(https://www.kaggle.com/datasets/sohommajumder21/appliances-energy-prediction-data-set)

저에너지 건물의 가전제품 에너지 사용량에 관한 회귀 모델을 만들기 위한 실험 데이터

* date: 날짜 (시간 연-월-일 시:분:초)
* Appliances: 총 에너지 사용량 (Wh)
* lights: 집안의 조명 장치의 에너지 사용량 (Wh)
* T1: 주방 온도 (섭씨)
* RH_1: 주방 습도 (%)
* T2: 거실 온도 (섭씨)
* RH_2: 거실 습도 (%)
* T3: 세탁실 온도 (섭씨)
* RH_3: 세탁실 습도 (%)
* T4: 사무실 온도 (섭씨)
* RH_4: 사무실 습도 (%)
* T5, 화장실 온도 (섭씨)
* RH_5, 화장실 습도 (%)
* T6: 건물 외부 온도 - 북쪽 (섭씨)
* RH_6, 건물 외부 습도 - 북쪽 (%)
* T7: 다리미실 온도 (섭씨)
* RH_7, 다리미실 습도 (%)
* T8: 십대방 온도 (섭씨)
* RH_8: 십대방 습도 (%)
* T9: 부모방 온도 (섭씨)
* RH_9: 부모방 습도 (%)
* T_out: 외부 온도 (섭씨)
* Press_mm_hg: 기압 (mm Hg)
* RH_out: 외부 습도 (%)
* Windspeed: 풍속 (m/s)
* Visibility:가시도 (km)
* Tdewpoint: 이슬점 (°C)

<br>
<br>
<br>

### 1. 데이터 탐색 (EDA) 및 전처리

```{r eda}



```

<br>

### 2. 상관분석

```{r cor}



```

<br>

### 3. 일반회귀모형

```{r reg}



```


<br>

### 4. PCR

```{r pcr}



```


<br>

### 5. PLSR

```{r plsr}



```
